---
title: "2.Modeling - ECO제주 모델링파일"
author: "UmStatistics - 권남택, 오정민, 유경민, 이상현"
date: '2021년 9월 15일 수요일'
output:
  html_document: default
header-includes:
- \usepackage{kotex}
mainfont: NanumGothic
---

```{r setup, include=FALSE}
knitr::opts_chunk$set(echo = TRUE)
```


본 파일은 2021 빅콘테스트 ECO 제주 참가팀 **UmStatistics**의 마크다운 제출 파일입니다. 이 `Modeling` 파일에서는 `Arima`/`GWR`/`LightGBM`/`BART`에 대한 학습과 7/8월 예측이 포함되어 있습니다.

구성은 다음과 같습니다.

1. 월별 예측

  - Arima 모델 학습과 예측
  - GWR 모델 학습과 예측
  
2. 일별 예측

  - LightGBM 모델 학습과 예측
  - BART 모델 학습과 예측
  
3. 앙상블

# 0. 사전 작업

## 0.1 라이브러리 로드와 함수

```{r, warning = F, message = F}
library(data.table)     # 데이터 전처리
library(lubridate)      # 시간 데이터 전처리
library(forecast)       # 시계열 예측
library(spgwr)          # 공간회귀모델
library(BayesTree)      # BART 모델
library(lightgbm)       # LightGBM 모델
library(tidyverse)      # 데이터 전처리
'%notin%' = Negate('%in%') # 함수 설정
```

## 0.2 워킹 디렉토리 설정

```{r}
CURRENT_WORKING_DIR <- dirname(rstudioapi::getActiveDocumentContext()$path)
CURRENT_WORKING_DIR

setwd(CURRENT_WORKING_DIR)
```

# 1. 월별 예측

#### 월별 데이터 불러오기

```{r}
monthly_data = fread('data/monthly_imputed_joined_data.csv') %>% select(c(yyyymm, emd_nm, monthly_em_g))
```


## 1.1 Arima 모델 학습과 예측

불러온 데이터를 동별로 list를 통해 저장합니다.

```{r}
data_list = split(monthly_data, monthly_data$emd_nm)
dong_list = names(data_list)
```

이전에 train data를 통해 사전에 구한 arima 최적의 차수를 불러옵니다.

```{r}
dong_order = fread('data/arima_pdq.csv')
dong_order %>% head(2)
```

#### Arima 학습과 예측

```{r}
arima_pred_result = data.frame(emd_nm = dong_list, july = 0, august = 0)

for(m in 1:length(dong_list)){
  
  data = data_list[[m]]$monthly_em_g
  
  p = dong_order[m, 'p'] %>% as.numeric()
  d = dong_order[m, 'd'] %>% as.numeric()
  q = dong_order[m, 'q'] %>% as.numeric()
  
  fit.arima = Arima(data, order = c(p, d, q), method = 'ML')
  pred = forecast(fit.arima, h = 2)$mean[1:2]
  
  arima_pred_result[m, 'july'] = pred[1]
  arima_pred_result[m, 'august'] = pred[2]
}
```

최적의 차수를 집어넣고, 학습을 진행한 후 7월과 8월을 예측합니다. 그 결과는 다음과 같습니다.

```{r}
arima_pred_result %>% head(2)
```

## 1.2 GWR 모델 학습과 예측

공간 회귀 모델을 통한 학습과 예측을 진행하겠습니다.

먼저 시간과 관련된 변수들을 추가적으로 생성합니다.

```{r}
monthly_data = fread('data/monthly_imputed_joined_data.csv')
monthly_data_without_unknown = 
  monthly_data %>% filter(emd_nm != '알수없음') %>% as.data.frame() %>%   # 알수없음 제외
  mutate(base_month = month(yyyymm), base_year = year(yyyymm),            
         t = base_month + (base_year-2018)*12,                            # 추세 변수
         msin = sin(2*pi/12*t), mcos = cos(2*pi/12*t))                    # 계절성 변수
```

먼저 한 달 뒤를 예측하기 위한 모델을 학습하고 7월을 예측합니다. 한 달 뒤의 배출량을 예측하는 데에 있어 이전 달의 배출량이 매우 중요할 것으로 생각되기 때문에, 이를 변수로 사용하기 위한 작업들을 진행합니다.

```{r}
# 데이터 셋 1-lag만들기
jd <- monthly_data_without_unknown
jd <- jd[c(order(jd$base_year, jd$base_month)),]

jdpast <- jd
lag1emg <- c(jdpast$monthly_em_g) # 1월의 x, 2월의 y일때 1달 직전 값 넣기 위해 1월의 y를 생성

jd1 <- jd %>% filter(base_month != 1 | base_year != 2018)
lag1y <- c(jd1$monthly_em_g,rep(0,41)) # 1월의 x일때 2월의 y 생성

jd$monthly_em_g <- lag1y
jd$p_em_g <- lag1emg
```

선형모형에서 각 변수들의 단위를 맞춰주기 위해, 학습데이터에 대해 표준화를 진행합니다.

```{r}
# stand 하기 위해 21-6 제거한 값들 기준(x)
forminmaxall = jd %>% filter(base_month != 6 | base_year !=2021)

afminmaxall = apply(forminmaxall[,c(4:21,24:31,37)], 2, function(x) {(x-mean(x,na.rm=T))/(sd(x,na.rm = T))})
afminmaxall = cbind(forminmaxall[,c(2,3,32,33,22,23,35,36)], afminmaxall)

train = afminmaxall
```

7월을 예측하기위한 test데이터에도 표준화를 진행합니다. 이때 표준화에 사용되는 평균과 분산은 방금 전 학습데이터에서 구한 값을 사용합니다.

```{r}
# test 데이터 train 데이터 기반으로 표준화
test <- jd %>% filter(base_month == 6, base_year == 2021) %>% select(-yyyymm)
test <- test[,c(1,2,31,32,21,22,34,35,3:20,23:30,36)]

meanx = apply(forminmaxall[,c(4:21,24:31,37)],2,function(x){mean(x)})
sdx = apply(forminmaxall[,c(4:21,24:31,37)],2,function(x){sd(x)})

for (i in 1:27) {
  test[8+i] = (test[8+i]-meanx[i])/(sdx[i])
}

test <- test %>% select(-monthly_em_g)
```

이제 6월까지 데이터를 학습하고, 7월을 예측합니다.

```{r}
# 모델학습
coordinates(train) <- c("center_long", "center_lat")
coordinates(test) <- c("center_long", "center_lat")

gwr.b7 <- gwr.sel(monthly_em_g ~ total_resd + msin + mcos + rain + p_em_g + 
                    jeju_covid + old_resd_prop + foreign_resd + YZ_visit_prop, train)
train_gwr7 <- gwr(monthly_em_g ~ total_resd + msin + mcos + rain + p_em_g + 
                jeju_covid + old_resd_prop + foreign_resd + YZ_visit_prop, train, bandwidth = gwr.b7, hatmatrix=TRUE)

test_gwr7 <- gwr(monthly_em_g ~ total_resd + msin + mcos + rain + p_em_g + 
                   jeju_covid + old_resd_prop + foreign_resd + YZ_visit_prop, train, bandwidth = gwr.b7, fit.points = test,
              predict = TRUE, se.fit = TRUE, fittedGWRobject = train_gwr7)

# 예측 값 벡터화
pred_gwr7 <- c(test_gwr7$SDF$pred)
```

이제 두 달 뒤인 8월을 예측합니다. 아까는 예측을 위해 한 달 전의 배출량을 사용했지만, 현재 두 달 뒤를 예측하는 문제이기 때문에 두 달 전의 배출량을 x로 사용합니다.

```{r}
# 데이터 셋 2-lag만들기
jd <- monthly_data_without_unknown
jd <- jd[c(order(jd$base_year, jd$base_month)),]

jdpast2 <- jd
lag2emg <- c(jdpast2$monthly_em_g) 

jd2 <- jd %>% filter(base_month != 1 | base_year != 2018) %>% filter(base_month != 2 | base_year != 2018)
lag2y <- c(jd2$monthly_em_g,rep(0,82)) 

jd$monthly_em_g <- lag2y
jd$p_em_g <- lag2emg

# stand 하기 위해 21-5,6 제거한 값들 기준(x)
forminmaxall = jd %>% filter(base_month != 5 | base_year != 2021) %>% filter(base_month != 6 | base_year != 2021)

afminmaxall = apply(forminmaxall[,c(4:21,24:31,37)],2,function(x){(x-mean(x,na.rm=T))/(sd(x,na.rm = T))})
afminmaxall = cbind(forminmaxall[,c(2,3,32,33,22,23,35,36)],afminmaxall)

train = afminmaxall

# stand 안한 test값들 처리
test <- jd %>% filter(base_month == 6, base_year == 2021) %>% select(-yyyymm)
test <- test[,c(1,2,31,32,21,22,34,35,3:20,23:30,36)]

meanx = apply(forminmaxall[,c(4:21,24:31,37)],2,function(x){mean(x)})
sdx = apply(forminmaxall[,c(4:21,24:31,37)],2,function(x){sd(x)})

for (i in 1:27) {
  test[8+i] = (test[8+i]-meanx[i])/(sdx[i])
}

test <- test %>% select(-monthly_em_g)

# 모델학습
coordinates(train) <- c("center_long", "center_lat")
coordinates(test) <- c("center_long", "center_lat")

gwr.b8 <- gwr.sel(monthly_em_g ~ total_resd+total_work+total_visit+msin+mcos+foreign_resd, train)
train_gwr8 <- gwr(monthly_em_g ~ total_resd+total_work+total_visit+msin+mcos+foreign_resd, train, bandwidth = gwr.b8, hatmatrix=TRUE)
test_gwr8 <- gwr(monthly_em_g ~ total_resd+total_work+total_visit+msin+mcos+foreign_resd, train, bandwidth = gwr.b8, fit.points = test,
                 predict=TRUE, se.fit=TRUE, fittedGWRobject=train_gwr8)

# 예측 값 벡터화
pred_gwr8 <- c(test_gwr8$SDF$pred)
```

두 결과를 하나의 데이터프레임으로 합칩니다.

```{r}
gwr_pred_result = data.frame(monthly_data$emd_nm[1:41], pred_gwr7, pred_gwr8)
colnames(gwr_pred_result) = c('emd_nm', 'july', 'august')

gwr_pred_result %>% head(2)
```

결과가 위와 같습니다.

```{r, echo = F}
# 저장공간 확보
rm(test)
rm(train)
rm(train_gwr7)
rm(train_gwr8)
rm(test_gwr7)
rm(test_gwr8)
```


# 2. 일별 모델

#### 일별 데이터 불러오기

```{r}
daily_raw_data = fread('data/daily_imputed_joined_data.csv')
daily_raw_data_without_unknown = daily_raw_data %>% filter(emd_nm != '알수없음')  # 알수없음 제외
dong_name = daily_raw_data$emd_nm[1:41]   # 행정동 이름 벡터화
n_row = daily_raw_data_without_unknown %>% dim %>% .[1]   # 총 관측치 개수 저장
```

#### 학습 데이터 기본 전처리

일별 예측의 경우 1달/2달 뒤를 예측하기 위한 모델의 변수가 크게 바뀝니다. 7일의 계절성을 고려했을 때, 1달 뒤를 예측하는 모델에서는 이전 35일 전의 예측값을, 2달 뒤를 예측하는 모델에서는 이전 63일 전의 예측값을 사용해야하기 때문입니다. 따라서 이를 위한 데이터를 먼저 만들어 주고, 이후에 학습을 진행합니다.

```{r}
## 1달 뒤 예측위한 학습 데이터
daily_raw_data_without_unknown_lag35 = 
  daily_raw_data_without_unknown %>% 
  mutate(day = rep(1:1277, each = 41),
         day_sin_7 = sin(2*pi/7 * day), day_cos_7 = cos(2*pi/7 * day),
         day_sin_182 = sin(2*pi/182.5 * day), day_cos_182 = cos(2*pi/182.5 * day),
         day_sin_365 = sin(2*pi/365 * day), day_cos_365 = cos(2*pi/365 * day),
         weekday = daily_raw_data_without_unknown$yyyymm %>% weekdays,
         weekend_after = ifelse((daily_raw_data_without_unknown$yyyymm %>% weekdays) %in% c('일요일', '월요일'), 1, 0),
         peak_season = ifelse(daily_raw_data_without_unknown$base_month %in% c(6, 7, 8), 1, 0)) %>% 
  .[41*35+1:n_row, ] %>% 
  drop_na() %>% 
  mutate(emg_shift35 = daily_raw_data_without_unknown$daily_em_g[1:(n_row-41*35)],
         resd_shift35 = daily_raw_data_without_unknown$total_resd[1:(n_row-41*35)], 
         work_shift35 = daily_raw_data_without_unknown$total_work[1:(n_row-41*35)],
         visit_shift35 = daily_raw_data_without_unknown$total_visit[1:(n_row-41*35)],
         forvisit_shift35 = daily_raw_data_without_unknown$foreign_visit[1:(n_row-41*35)],
         delivery_amt_shift35 = daily_raw_data_without_unknown$total_delivery_amt[1:(n_row-41*35)],
         market_amt_shift35 = daily_raw_data_without_unknown$total_market_amt[1:(n_row-41*35)],
         eatout_amt_shift35 = daily_raw_data_without_unknown$total_eatout_amt[1:(n_row-41*35)],
         allcovid_shift35 = daily_raw_data_without_unknown$allcovid[1:(n_row-41*35)],
         jejucovid_shift35 = daily_raw_data_without_unknown$jejucovid[1:(n_row-41*35)],
         baby_resd_prop_shift35 = daily_raw_data_without_unknown$baby_resd_prop[1:(n_row-41*35)],
         YZ_resd_prop_shift35 = daily_raw_data_without_unknown$YZ_resd_prop[1:(n_row-41*35)],
         X_resd_prop_shift35 = daily_raw_data_without_unknown$X_resd_prop[1:(n_row-41*35)],
         old_resd_prop_shift35 = daily_raw_data_without_unknown$old_resd_prop[1:(n_row-41*35)]) %>% 
  select(-base_month, -base_year, -total_resd, -total_work, -total_visit, 
         -foreign_resd, -foreign_visit, foreign_work, -total_use_cnt, -total_use_amt, -total_market_amt, -total_market_cnt,
         -weekday, -total_delivery_cnt, -total_delivery_amt, -total_eatout_amt, -total_eatout_cnt,
         -baby_visit_prop, -YZ_visit_prop, -X_visit_prop, -old_visit_prop, -foreign_work, -all_covid, -jeju_covid, -after_covid,
         -baby_resd_prop, -YZ_resd_prop, -X_resd_prop, -old_resd_prop, -rain) %>%  
  .[41*330+1:n_row, ] %>% 
  drop_na() %>% 
  mutate(emg_shift365 = daily_raw_data_without_unknown$daily_em_g[1:(n_row-41*365)],
         visit_shift365 = daily_raw_data_without_unknown$total_visit[1:(n_row-41*365)]) 
```

1달 뒤 예측을 위한 데이터입니다. 365일 이전 값과 35일 이전 값들을 학습에 사용할 예정입니다.

```{r}
## 2달 뒤 예측위한 학습 데이터
daily_raw_data_without_unknown_lag63 = 
  daily_raw_data_without_unknown %>% 
  mutate(day = rep(1:1277, each = 41),
         day_sin_7 = sin(2*pi/7 * day), day_cos_7 = cos(2*pi/7 * day),
         day_sin_182 = sin(2*pi/182.5 * day), day_cos_182 = cos(2*pi/182.5 * day),
         day_sin_365 = sin(2*pi/365 * day), day_cos_365 = cos(2*pi/365 * day),
         weekday = daily_raw_data_without_unknown$yyyymm %>% weekdays,
         weekend_after = ifelse((daily_raw_data_without_unknown$yyyymm %>% weekdays) %in% c('일요일', '월요일'), 1, 0),
         peak_season = ifelse(daily_raw_data_without_unknown$base_month %in% c(6, 7, 8), 1, 0)) %>% 
  .[41*63+1:n_row, ] %>% 
  drop_na() %>% 
  mutate(emg_shift63 = daily_raw_data_without_unknown$daily_em_g[1:(n_row-41*63)],
         resd_shift63 = daily_raw_data_without_unknown$total_resd[1:(n_row-41*63)], 
         work_shift63 = daily_raw_data_without_unknown$total_work[1:(n_row-41*63)],
         visit_shift63 = daily_raw_data_without_unknown$total_visit[1:(n_row-41*63)],
         forvisit_shift63 = daily_raw_data_without_unknown$foreign_visit[1:(n_row-41*63)],
         delivery_amt_shift63 = daily_raw_data_without_unknown$total_delivery_amt[1:(n_row-41*63)],
         market_amt_shift63 = daily_raw_data_without_unknown$total_market_amt[1:(n_row-41*63)],
         eatout_amt_shift63 = daily_raw_data_without_unknown$total_eatout_amt[1:(n_row-41*63)],
         allcovid_shift63 = daily_raw_data_without_unknown$allcovid[1:(n_row-41*63)],
         jejucovid_shift63 = daily_raw_data_without_unknown$jejucovid[1:(n_row-41*363)],
         baby_resd_prop_shift63 = daily_raw_data_without_unknown$baby_resd_prop[1:(n_row-41*63)],
         YZ_resd_prop_shift63 = daily_raw_data_without_unknown$YZ_resd_prop[1:(n_row-41*63)],
         X_resd_prop_shift63 = daily_raw_data_without_unknown$X_resd_prop[1:(n_row-41*63)],
         old_resd_prop_shift63 = daily_raw_data_without_unknown$old_resd_prop[1:(n_row-41*63)]) %>% 
  select(-base_month, -base_year, -total_resd, -total_work, -total_visit, 
         -foreign_resd, -foreign_visit, foreign_work, -total_use_cnt, -total_use_amt, -total_market_amt, -total_market_cnt,
         -weekday, -total_delivery_cnt, -total_delivery_amt, -total_eatout_amt, -total_eatout_cnt,
         -baby_visit_prop, -YZ_visit_prop, -X_visit_prop, -old_visit_prop, -foreign_work, -all_covid, -jeju_covid, -after_covid,
         -baby_resd_prop, -YZ_resd_prop, -X_resd_prop, -old_resd_prop, -rain) %>%  
  .[41*302+1:n_row, ] %>% 
  drop_na() %>% 
  mutate(emg_shift365 = daily_raw_data_without_unknown$daily_em_g[1:(n_row-41*365)],
         visit_shift365 = daily_raw_data_without_unknown$total_visit[1:(n_row-41*365)]) 
```

2달 뒤 예측을 위한 데이터입니다. 365일 이전 값과 63일 이전 값들을 학습에 사용할 예정입니다.

## 2.1 LightGBM 학습과 예측

LightGBM을 학습하기에 앞서, 변수들을 스케일링scaling(standardization) 해줍니다. 트리모델의 경우, 통계모델이나 딥러닝 모형에 비해 변수 특성을 정규화나 표준화의 필요성이 절대적이지는 않습니다. 하지만 이 과정에서 변수들의 단위를 통일시키고, 학습에 변수로 사용되는 이전 배출량의 중요도를 높이기 위함입니다.

```{r}
train_lgbm1_x = daily_raw_data_without_unknown_lag35 %>% filter(yyyymm < as.Date('2021-07-01')) 
train_lgbm1_x_mean = apply(train_lgbm1_x %>% select(-yyyymm, -emd_nm, -daily_em_g, -emg_shift35, -emg_shift365), 2, mean, na.rm = T)
train_lgbm1_x_sd = apply(train_lgbm1_x %>% select(-yyyymm, -emd_nm, -daily_em_g, -emg_shift35, -emg_shift365), 2, sd)
train_lgbm1_x_scaled = train_lgbm1_x %>% select(yyyymm, emd_nm, daily_em_g, emg_shift35, emg_shift365) %>% 
  cbind(sweep(train_lgbm1_x %>% 
                select(-yyyymm, -emd_nm, -daily_em_g, -emg_shift35, -emg_shift365), 2L, train_lgbm1_x_mean) %>% sweep(2, train_lgbm1_x_sd, '/'))

train_lgbm2_x = daily_raw_data_without_unknown_lag63 %>% filter(yyyymm < as.Date('2021-07-01')) 
train_lgbm2_x_mean = apply(train_lgbm2_x %>% select(-yyyymm, -emd_nm, -daily_em_g, -emg_shift63, -emg_shift365), 2, mean, na.rm = T)
train_lgbm2_x_sd = apply(train_lgbm2_x %>% select(-yyyymm, -emd_nm, -daily_em_g, -emg_shift63, -emg_shift365), 2, sd)
train_lgbm2_x_scaled = train_lgbm2_x %>% select(yyyymm, emd_nm, daily_em_g, emg_shift63, emg_shift365) %>% 
  cbind(sweep(train_lgbm2_x %>% 
                select(-yyyymm, -emd_nm, -daily_em_g, -emg_shift63, -emg_shift365), 2L, train_lgbm2_x_mean) %>% sweep(2, train_lgbm2_x_sd, '/'))
```

표준화에 사용된 평균과 분산은 저장한 후, 이후 test 데이터를 표준화 하는데에도 사용하겠습니다.

```{r}
lgbm1_data_parameter = list()
lgbm1_data_parameter$train_x_mean = train_lgbm1_x_mean
lgbm1_data_parameter$train_x_sd = train_lgbm1_x_sd

lgbm2_data_parameter = list()
lgbm2_data_parameter$train_x_mean = train_lgbm2_x_mean
lgbm2_data_parameter$train_x_sd = train_lgbm2_x_sd

lgbm_data_parameter = list()
lgbm_data_parameter$lgbm1_data_parameter = lgbm1_data_parameter
lgbm_data_parameter$lgbm2_data_parameter = lgbm2_data_parameter
```

이후 LightGBM 모델을 학습합니다.

```{r, message = F, warning = F}
detach("package:forecast", unload=TRUE)
detach("package:spgwr", unload=TRUE)
detach("package:BayesTree", unload=TRUE)
```


```{r, message = F}
set.seed(42)
params = list('boosting_type' = 'gbdt', 'objective' = 'regression', 'metric' = 'rmse', 
              'learning_rate' = 0.005, 'num_iteration' = 1000, verbose = -1, max_depth = -1L, num_leaves = 38, feature_fraction = 0.9,
              seed = 42, 'lambda_l2' = 2, 'num_threads' = 4, 'bagging_fraction' = 0.9)

lgb_dataset1 = lgb.Dataset(data = train_lgbm1_x_scaled %>% select(-daily_em_g, -yyyymm, -emd_nm) %>% as.matrix, 
                           label = train_lgbm1_x_scaled$daily_em_g)
lgb_dataset2 = lgb.Dataset(data = train_lgbm2_x_scaled %>% select(-daily_em_g, -yyyymm, -emd_nm) %>% as.matrix, 
                           label = train_lgbm2_x_scaled$daily_em_g)

# 1달 뒤를 위한 모형
train_lgbm1 = lgb.train(data = lgb_dataset1, params = params)
# 2달 뒤를 위한 모형
train_lgbm2 = lgb.train(data = lgb_dataset2, params = params)
```

```{r, eval = F}
# 만약 R Session Aborted 에러가 날 경우 시행.
# train_lgbm1 = readRDS.lgb.Booster('lightgbm_model/lgbm_model_one.rds')
# train_lgbm2 = readRDS.lgb.Booster('lightgbm_model/lgbm_model_two.rds')
```


학습한 모형을 바탕으로 예측을 시행합니다. 이를 위해서는 test데이터를 우리가 가진 데이터 form에 맞게 기본적인 작업이 필요합니다.

```{r}
test_date_time1 = seq(as.Date('2021-07-01'), as.Date('2021-07-31'), by = 1)
test_date_time1_df = rep(test_date_time1, each = 41) %>% as.data.frame() %>% rename(yyyymm = '.')
test_date_time1_df %>% head(2)

test_date_time2 = seq(as.Date('2021-08-01'), as.Date('2021-08-31'), by = 1)
test_date_time2_df = rep(test_date_time2, each = 41) %>% as.data.frame() %>% rename(yyyymm = '.')
test_date_time2_df %>% head(2)
```

일별 예측값의 저장을 위한 데이터프레임을 생성합니다.

```{r}
# 7월 예측용 데이터
test_x_one = 
  test_date_time1_df %>% 
  mutate(center_long = daily_raw_data_without_unknown$center_long[(n_row - 35*41 + 1):(n_row - 4*41)],
         center_lat = daily_raw_data_without_unknown$center_lat[(n_row - 35*41 + 1):(n_row - 4*41)],
         single_house = daily_raw_data_without_unknown$single_house[(n_row - 35*41 + 1):(n_row - 4*41)],
         apartment = daily_raw_data_without_unknown$apartment[(n_row - 35*41 + 1):(n_row - 4*41)],
         townhouse = daily_raw_data_without_unknown$townhouse[(n_row - 35*41 + 1):(n_row - 4*41)],
         multifamily = daily_raw_data_without_unknown$multifamily[(n_row - 35*41 + 1):(n_row - 4*41)],
         shopping_pca = daily_raw_data_without_unknown$shopping_pca[(n_row - 35*41 + 1):(n_row - 4*41)],
         day = rep(1277:1307, each = 41),
         day_sin_7 = sin(2*pi/7 * day), day_cos_7 = cos(2*pi/7 * day),
         day_sin_182 = sin(2*pi/182.5 * day), day_cos_182 = cos(2*pi/182.5 * day),
         day_sin_365 = sin(2*pi/365 * day), day_cos_365 = cos(2*pi/365 * day),
         weekend_after = ifelse((yyyymm %>% weekdays) %in% c('일요일', '월요일'), 1, 0),
         peak_season = ifelse(month(yyyymm) %in% c(6, 7, 8), 1, 0),
         emg_shift35 = daily_raw_data_without_unknown$daily_em_g[(n_row - 35*41 + 1):(n_row - 4*41)],
         resd_shift35 = daily_raw_data_without_unknown$total_resd[(n_row - 35*41 + 1):(n_row - 4*41)],
         work_shift35 = daily_raw_data_without_unknown$total_work[(n_row - 35*41 + 1):(n_row - 4*41)],
         visit_shift35 = daily_raw_data_without_unknown$total_visit[(n_row - 35*41 + 1):(n_row - 4*41)],
         forvisit_shift35 = daily_raw_data_without_unknown$foreign_visit[(n_row - 35*41 + 1):(n_row - 4*41)],
         delivery_amt_shift35 = daily_raw_data_without_unknown$total_delivery_amt[(n_row - 35*41 + 1):(n_row - 4*41)],
         market_amt_shift35 = daily_raw_data_without_unknown$total_market_amt[(n_row - 35*41 + 1):(n_row - 4*41)],
         eatout_amt_shift35 = daily_raw_data_without_unknown$total_eatout_amt[(n_row - 35*41 + 1):(n_row - 4*41)],
         allcovid_shift35 = daily_raw_data_without_unknown$allcovid[(n_row - 35*41 + 1):(n_row - 4*41)],
         jejucovid_shift35 = daily_raw_data_without_unknown$jejucovid[(n_row - 35*41 + 1):(n_row - 4*41)],
         baby_resd_prop_shift35 = daily_raw_data_without_unknown$baby_resd_prop[(n_row - 35*41 + 1):(n_row - 4*41)],
         YZ_resd_prop_shift35 = daily_raw_data_without_unknown$YZ_resd_prop[(n_row - 35*41 + 1):(n_row - 4*41)],
         X_resd_prop_shift35 = daily_raw_data_without_unknown$X_resd_prop[(n_row - 35*41 + 1):(n_row - 4*41)],
         old_resd_prop_shift35 = daily_raw_data_without_unknown$old_resd_prop[(n_row - 35*41 + 1):(n_row - 4*41)],
         emg_shift365 = daily_raw_data_without_unknown$daily_em_g[(n_row - 365*41 +1):(n_row - 334*41)],
         visit_shift365 = daily_raw_data_without_unknown$total_visit[(n_row - 365*41 +1):(n_row - 334*41)])
```

7월 예측에 사용할 데이터입니다. 365일 이전 값과 35일 이전 값이 잘 들어갔는지 확인하겠습니다.

```{r}
# 7월을 예측하기 위한 365일 이전 값
daily_raw_data_without_unknown[(n_row - 365*41 +1):(n_row - 334*41), ] %>% select(yyyymm, emd_nm, daily_em_g) %>% head(3)
daily_raw_data_without_unknown[(n_row - 365*41 +1):(n_row - 334*41), ] %>% select(yyyymm, emd_nm, daily_em_g) %>% tail(3)

# 7월을 예측하기 위한 35일 이전 값
daily_raw_data_without_unknown[(n_row - 35*41 + 1):(n_row - 4*41), ] %>% select(yyyymm, emd_nm, daily_em_g) %>% head(3)
daily_raw_data_without_unknown[(n_row - 35*41 + 1):(n_row - 4*41), ] %>% select(yyyymm, emd_nm, daily_em_g) %>% tail(3)
```

매칭이 잘 된 것을 확인할 수 있습니다. 실제로 7월 1일은 목요일이고, 35일 전인 5월 27일도 목요일입니다.

```{r}
# 8월 예측용 데이터
test_x_two = 
  test_date_time2_df %>% 
  mutate(center_long = daily_raw_data_without_unknown$center_long[(n_row - 32*41 + 1):(n_row - 1*41)], 
         center_lat = daily_raw_data_without_unknown$center_lat[(n_row - 32*41 + 1):(n_row - 1*41)], 
         single_house = daily_raw_data_without_unknown$single_house[(n_row - 32*41 + 1):(n_row - 1*41)], 
         apartment = daily_raw_data_without_unknown$apartment[(n_row - 32*41 + 1):(n_row - 1*41)], 
         townhouse = daily_raw_data_without_unknown$townhouse[(n_row - 32*41 + 1):(n_row - 1*41)], 
         multifamily = daily_raw_data_without_unknown$multifamily[(n_row - 32*41 + 1):(n_row - 1*41)], 
         shopping_pca = daily_raw_data_without_unknown$shopping_pca[(n_row - 32*41 + 1):(n_row - 1*41)], 
         day = rep(1308:1338, each = 41),
         day_sin_7 = sin(2*pi/7 * day), day_cos_7 = cos(2*pi/7 * day),
         day_sin_182 = sin(2*pi/182.5 * day), day_cos_182 = cos(2*pi/182.5 * day),
         day_sin_365 = sin(2*pi/365 * day), day_cos_365 = cos(2*pi/365 * day),
         weekend_after = ifelse((yyyymm %>% weekdays) %in% c('일요일', '월요일'), 1, 0),
         peak_season = ifelse(month(yyyymm) %in% c(6, 7, 8), 1, 0),
         emg_shift63 = daily_raw_data_without_unknown$daily_em_g[(n_row - 32*41 + 1):(n_row - 1*41)], 
         resd_shift63 = daily_raw_data_without_unknown$total_resd[(n_row - 32*41 + 1):(n_row - 1*41)], 
         work_shift63 = daily_raw_data_without_unknown$total_work[(n_row - 32*41 + 1):(n_row - 1*41)], 
         visit_shift63 = daily_raw_data_without_unknown$total_visit[(n_row - 32*41 + 1):(n_row - 1*41)], 
         forvisit_shift63 = daily_raw_data_without_unknown$foreign_visit[(n_row - 32*41 + 1):(n_row - 1*41)], 
         delivery_amt_shift63 = daily_raw_data_without_unknown$total_delivery_amt[(n_row - 32*41 + 1):(n_row - 1*41)], 
         market_amt_shift63 = daily_raw_data_without_unknown$total_market_amt[(n_row - 32*41 + 1):(n_row - 1*41)], 
         eatout_amt_shift63 = daily_raw_data_without_unknown$total_eatout_amt[(n_row - 32*41 + 1):(n_row - 1*41)], 
         allcovid_shift63 = daily_raw_data_without_unknown$allcovid[(n_row - 32*41 + 1):(n_row - 1*41)], 
         jejucovid_shift63 = daily_raw_data_without_unknown$jejucovid[(n_row - 32*41 + 1):(n_row - 1*41)], 
         baby_resd_prop_shift63 = daily_raw_data_without_unknown$baby_resd_prop[(n_row - 32*41 + 1):(n_row - 1*41)], 
         YZ_resd_prop_shift63 = daily_raw_data_without_unknown$YZ_resd_prop[(n_row - 32*41 + 1):(n_row - 1*41)], 
         X_resd_prop_shift63 = daily_raw_data_without_unknown$X_resd_prop[(n_row - 32*41 + 1):(n_row - 1*41)], 
         old_resd_prop_shift63 = daily_raw_data_without_unknown$old_resd_prop[(n_row - 32*41 + 1):(n_row - 1*41)], 
         emg_shift365 = daily_raw_data_without_unknown$daily_em_g[(n_row - 334*41 +1):(n_row - 303*41)],
         visit_shift365 = daily_raw_data_without_unknown$total_visit[(n_row - 334*41 +1):(n_row - 303*41)])
```

8월 예측에 사용할 데이터입니다. 365일 이전 값과 63일 이전 값이 잘 들어갔는지 확인하겠습니다.

```{r}
# 7월을 예측하기 위한 365일 이전 값
daily_raw_data_without_unknown[(n_row - 334*41 +1):(n_row - 303*41), ] %>% select(yyyymm, emd_nm, daily_em_g) %>% head(3)
daily_raw_data_without_unknown[(n_row - 334*41 +1):(n_row - 303*41), ] %>% select(yyyymm, emd_nm, daily_em_g) %>% tail(3)

# 7월을 예측하기 위한 63일 이전 값
daily_raw_data_without_unknown[(n_row - 32*41 + 1):(n_row - 1*41), ] %>% select(yyyymm, emd_nm, daily_em_g) %>% head(3)
daily_raw_data_without_unknown[(n_row - 32*41 + 1):(n_row - 1*41), ] %>% select(yyyymm, emd_nm, daily_em_g) %>% tail(3)
```

매칭이 잘 된 것을 확인할 수 있습니다. 실제로 8월 1일은 일요일이고, 63일 전인 5월 30일도 일요일입니다.

해당 데이터를 train 과정에서 구한 평균과 분산으로 표준화하겠습니다.

```{r}
test_lgbm1_x = test_x_one %>% select(-yyyymm)
test_lgbm1_x_scaled = 
  test_lgbm1_x %>% select(emg_shift35, emg_shift365) %>% 
  cbind(sweep(sweep(test_lgbm1_x %>% 
                      select(-emg_shift35, -emg_shift365), 2L, lgbm_data_parameter$lgbm1_data_parameter$train_x_mean), 
              2, lgbm_data_parameter$lgbm1_data_parameter$train_x_sd, "/"))

test_lgbm2_x = test_x_two %>% select(-yyyymm)
test_lgbm2_x_scaled = 
  test_lgbm2_x %>% select(emg_shift63, emg_shift365) %>% 
  cbind(sweep(
    sweep(test_lgbm2_x %>% select(-emg_shift63, -emg_shift365), 2L, lgbm_data_parameter$lgbm2_data_parameter$train_x_mean), 
              2, lgbm_data_parameter$lgbm2_data_parameter$train_x_sd, "/"))
```

7월과 8월예 대해 예측을 시행하고, 월별로 합치도록 하겠습니다.

```{r message=FALSE}
# 예측 시행
pred_lgbm1_daily = predict(train_lgbm1, test_lgbm1_x_scaled %>% as.matrix)
pred_lgbm2_daily = predict(train_lgbm2, test_lgbm2_x_scaled %>% as.matrix)

# 두 결과 결합
pred_lgbm_daily = data.frame(c(rep(test_date_time1, each = 41), rep(test_date_time2, each = 41)), 
                             rep(dong_name, 62), c(pred_lgbm1_daily, pred_lgbm2_daily)) 
colnames(pred_lgbm_daily) = c('yyyymm', 'emd_nm', 'pred')

# 월별로 변환
lgbm_pred_result = 
  pred_lgbm_daily %>% mutate(base_month = month(yyyymm)) %>% 
  group_by(base_month, emd_nm) %>% 
  summarise(pred = sum(pred)) %>% ungroup() %>% 
  spread(key = base_month, pred) %>% 
  rename(july = `7`, august = `8`)
```

결과를 확인하겠습니다.

```{r}
lgbm_pred_result %>% head(2)
```

## 2.2 BART 학습과 예측

BART의 경우 학습데이터의 X,y 와 평가용데이터의 X를 대입하면 한번에 결과를 반환해줍니다. 이를 바로 시행하겠습니다.

```{r}
library(BayesTree)
```


```{r}
# 학습후 x 값을 대입해 바로 예측
train_bart1_x = daily_raw_data_without_unknown_lag35 %>% select(-yyyymm, -emd_nm, -daily_em_g)
train_bart1_y = daily_raw_data_without_unknown_lag35$daily_em_g
test_bart1_x = test_x_one %>% select(-yyyymm)
set.seed(99)
train_bart1 = bart(train_bart1_x, train_bart1_y, test_bart1_x, sigdf = 10, sigquant = 0.70, k = 2.0,
                   power = 2, base = 0.95, ndpost = 500)

train_bart2_x = daily_raw_data_without_unknown_lag63 %>% select(-yyyymm, -emd_nm, -daily_em_g)
train_bart2_y = daily_raw_data_without_unknown_lag63$daily_em_g
test_bart2_x = test_x_two %>% select(-yyyymm)
set.seed(99)
train_bart2 = bart(train_bart2_x, train_bart2_y, test_bart2_x, power = 2, base = 0.95, ndpost = 500)
```

학습이 완료되었고, 일별 결과를 월별 결과로 변환하겠습니다.

```{r, message = F}
# 일별 예측값 저장
pred_bart1_daily = train_bart1$yhat.test.mean
pred_bart2_daily = train_bart2$yhat.test.mean

# 두 값 합치기
pred_bart_daily = data.frame(c(rep(test_date_time1, each = 41), rep(test_date_time2, each = 41)), 
                             rep(dong_name, 62), c(pred_bart1_daily, pred_bart2_daily)) 
colnames(pred_bart_daily) = c('yyyymm', 'emd_nm', 'pred')

# 월별 결과로 변환
bart_pred_result = 
  pred_bart_daily %>% mutate(base_month = month(yyyymm)) %>% 
  group_by(base_month, emd_nm) %>% 
  summarise(pred = sum(pred)) %>% ungroup() %>% 
  spread(key = base_month, pred) %>% 
  rename(july = `7`, august = `8`)
```

BART의 예측 결과를 확인하겠습니다.

```{r}
bart_pred_result %>% head(2)
```

# 3. 앙상블

시계열 데이터에 대한 예측에서는 모든 시점이 동질적이기 어렵기 때문에, 특정 시점을 잘 맞추는 모델이 전역적으로 성능이 좋기는 매우 어렵습니다. 따라서 단일 모델로 7/8월을 예측하기보다, 4개의 모델들 예측값의 가중평균을 실제 예측값으로 사용함으로서 더 일반화된 성능을 얻어낼 수 있습니다. 이 경우에 단순히 성능에 집중하기보다도, 7/8월 뿐만 아니라 보다 일반적인 모델을 만들기 위한 과정입니다. 각 모델들의 장점은 합쳐지고 단점들은 상쇄되면서 더 좋은 모델이 만들어질 것입니다.

이들의 가중평균 비율은 이전에 3/4/5/6월에 대한 성능을 비교하면서 만들어 졌습니다.

#### 한 달 뒤 예측 앙상블

$$
0.1*\text{Arima} + 0.2*\text{GWR} + 0.3*\text{LGBM} + 0.4*\text{BART}
$$

#### 두 달 뒤 예측 앙상블

$$
0.1*\text{Arima} + 0.4*\text{GWR} + 0.4*\text{LGBM} + 0.1*\text{BART}
$$

모든 예측값을 모읍니다.

```{r, message = F}
combine_pred_result = 
  arima_pred_result %>% 
  left_join(gwr_pred_result, by = 'emd_nm') %>% 
  left_join(lgbm_pred_result, by = 'emd_nm') %>% 
  left_join(bart_pred_result, by = 'emd_nm')  

colnames(combine_pred_result) = c('emd_nm', 'arima_july', 'arima_august', 'gwr_july', 'gwr_august', 
                                  'lgbm_july', 'lgbm_august', 'bart_july', 'bart_august')
combine_pred_result %>% mutate(july = 0.1*arima_july + 0.2*gwr_july + 0.3*lgbm_july + 0.4*bart_july,
                               august = 0.1*arima_august + 0.4*gwr_august + 0.4*lgbm_august + 0.1*bart_august)
```

이 예측값들의 가중평균을 구합니다. `알수없음`도 다시 확인해줍니다.

```{r}
final_prediction = 
  combine_pred_result %>% 
  mutate(july = round(0.1*arima_july + 0.2*gwr_july + 0.3*lgbm_july + 0.4*bart_july),
         august = round(0.1*arima_august + 0.4*gwr_august + 0.4*lgbm_august + 0.1*bart_august)) %>% 
  select(emd_nm, july, august)
final_prediction[final_prediction$emd_nm == '알수없음', 2:3] = round(arima_pred_result[arima_pred_result$emd_nm == '알수없음', 2:3])
```

최종 예측값은 다음과 같습니다.

```{r}
final_prediction
```

이를 저장합니다.

```{r}
final_prediction %>% fwrite('데이터분석분야_퓨처스리그_ECO제주_UmStatistics_평가데이터.csv')
```


```{r, eval = F, echo = F}
## knitr::purl('2.Modeling.Rmd','2.Modeling.R')
```

